



hola@maialenmunoa.com +34 699 10 48 40 maialenmunoa.com linkedin.com/in/maialenmunoa github.com/maialenmunoa

```
const maialenmunoa = {
  pronouns: "she/her",
  code: ["JS","React","HTML5","CSS3","Sass"],
  tools: ["VSCode","npm","Git"],
backend: ["Node","Express","MySQL","Mongo"],
  methodologies: ["Agile", "Scrum"],
  softSkills: ["teamwork","adaptability"],
  hobbies: ["books","music","beach","wine"]
};
```

### <Proyectos>

Guess the number JavaScript, HTML, CSS

Disney character finder JavaScript, HTML, CSS, Sass

Friends quotes React, JavaScript, HTML, CSS

Harry Potter Characters React, JavaScript, HTML, CSS, Sass

Business cards App JavaScript, HTML, CSS, Sass

Recipes API Server Node, Express, MySQL

</Proyectos>

## Habilidades y competencias técnicas

























# **Maialen** Muñoa

#### Desarrolladora Front-end

Madrid - Donosti - Remoto / España

#### Sobre mí

Desde siempre me ha interesado la comunicación, aprendí a hablar antes que a andar. Tras licenciarme en **Periodismo** y posteriormente especializarme en Comunicación de Empresas di el salto a la comunicación corporativa, los blogs y finalmente la maquetación web. Fue entonces cuando despertó mi interés por el desarrollo web.

Gracias a mi formación en Adalab he podido convertirme en desarrolladora Front-end con conocimientos de JavaScript, React, HTML5, CSS3, Sass, Node, Express y SQL, entre otras tecnologías. Disfruto trabajando en equipos colaborativos donde puedo contribuir y aprender de mis compañer@s. Mi curiosidad me anima a seguir explorando. Actualmente me encuentro inmersa en el aprendizaje de Angular y TypeScript.

#### **Formación**

2023-2024 ADALAB

#### Bootcamp programación web (550 hs)

Encuentra todos mis proyectos en Github

- Maquetación: HTML5, CSS3, diseño responsive, SASS, Bootstrap.
- JavaScript (ES6) y servicios web (APIs) de terceros.
- · Control de versiones con Git.
- Creación de SPAs sencillas con React.
- Conocimientos de APIs y programación back: Node JS, Express y SQL.
- Manejo de Slack, Github, VS Code, Gulp, Terminal, Linter y Zeplin.
- Desarrollo de proyectos con metodología Agile y Scrum.

2011-2012 Universidad San Pablo CEU

Máster en Comunicación de Empresas

2006-2010 Universidad de Navarra Licenciatura en Periodismo

## **Experiencia**

Lanalua / Freelance 2017-actualidad

Copywriter / Contenido web y RRSS

Responsable de comunicación de diversas empresas y clientes. Creación de webs con **Wordpress**: <u>lamarye.com</u>, <u>cristinalobato.com</u> Maquetación HTML y CSS.

Ilustraciones y diseños gráficos con Canva y Photoshop.

EPComunicación 2011-2017

Redactora / Community Manager

Gestión de redes sociales de diversas empresas y clientes. Redacción de notas de prensa.

Organización de eventos.

El Diario Vasco 2009-2011 Redactora

Redacción de artículos para periódico. Cobertura de notas de prensa y eventos.